【裁判字號】    92,易緝,90
【裁判日期】    920822
【裁判案由】    竊盜等
【裁判全文】
臺灣桃園地方法院刑事判決                          九十二年度易緝字第九號
    公  訴  人  臺灣桃園地方法院檢察署檢察官
    被      告  乙○○
右列被告因竊盜等案件，檢察官聲請簡易判決處刑（九十年度偵字第二０一六號），
經本院改依通常程序審理，茲判決如左：
    主      文
乙○○無罪。
    理      由
一、公訴意旨略以：被告乙○○意圖為自己不法之所有，先於民國八十九年十二月三
    十一日十一時三十分許，在台中縣大雅鄉○○路○段八四號地下室，竊取被害人
    甲○○所有之車號Ｅ四－一三七七號自小客車，再於不詳時、地，偽造被害人丙
    ○○所有之車號ＤＩ－０二六二號車牌二面，復將偽造之車牌懸掛於先前所竊取
    之Ｅ四－一三七七號自小客車上以供行使，足生損害於丙○○及公路監理機關車
    輛管理作業之正確性，嗣乙○○於九十年一月十九日，駕駛前開竊得之車輛行經
    桃園縣觀音鄉崙坪村八鄰一三四號前時，為警查獲，因認被告乙○○涉有刑法第
    三百二十條第一項之竊盜及同法第二百十六條、第二百十二條之行使偽造特種文
    書等罪嫌云云。
二、按犯罪事實應依證據認定之，無證據不得推定其犯罪事實，又不能證明被告犯罪
    者，應諭知無罪判決，刑事訴訟法第一百五十四條、第三百零一條第一項分別定
    有明文。訊據被告乙○○，堅詞否認前開犯行，辯稱車係向綽號「阿成」之男子
    所借，借車時即已懸掛ＤＩ－０二六二號車牌，不知車牌係偽造等語。
三、公訴人之認被告乙○○涉犯右揭罪嫌，無非以其持有該車輛贓車，車上所懸之Ｄ
    Ｉ－０二六二號車牌係屬偽造，其於偵查中稱車係借自翁明川，惟為翁某否認，
    且翁某於九十年一月十一日即已因案遭押，不可能於被告所稱之時、地出借車輛
    等情，為之論據。經查，被告固持有甲○○失竊之Ｅ四－一三七七號自小客車，
    然則，持有贓車之緣由甚夥，或為借、買，甚或受贈等不一而足，自非僅竊取一
    途，因之，殊難但執持有贓物乙端即得憑認必係竊取而得，不寧唯是，被告於九
    十年一月十九日之警、偵訊中稱「係於九十年一月十六日晚間八時許，在大園鄉
    公所前借車」等語，與其於九十二年八月八日本院審理時稱：就是被抓（被告係
    於九十年一月十九日凌晨零時十五分許為警查獲，因之，其稱被抓之日當意指一
    月十八日）前天晚上八點借的，在大園鄉公所前面借的等語，幾近絲毫不差，時
    隔長達二年半之久後，被告前後所陳尚能如此一致，倘非其確曾身歷其事，親處
    斯境，若純屬臨訟杜撰，記憶要無如此深刻明淅之可能，佐此狀，實未能指被告
    辯稱係借車乙節為捏杜之詞。至被告於偵查中稱車係向綽號「阿益」之翁明川所
    借云云，茲依翁明川於偵查中之證詞及卷存翁某之「在監在所線上查詢作業」資
    料觀之，雖堪認被告之此部分供述為偽，惟此充其量可謂被告就取車之源，即交
    車者係孰有所匿飾，析言之，其容或係基於彼此間之特殊關係遂刻意掩藏實際交
    車者之身分俾隱該人所涉之犯行，如是而已，尤未能據此即遽指其所稱借車之事
    均屬虛妄，況被告係設籍在桃園縣蘆竹鄉蘆竹五八之三號，並居住在桃園縣大園
    鄉埔心村五九之一０號，與該車之失竊地點即台中縣大雅鄉○○路○段八四號顯
    不具地緣關係，因之，設被告有意且具備竊車之能力，則其就近在桃園縣或大台
    北地區下手即可，要無不便或不宜之處，其既非行竊全省各地之慣竊，何有千里
    迢迢，遠道另赴台中縣大雅鄉竊車之理由及必要？審此違常之情，更難認被告有
    竊取該車之事，準此，車係受自於他人之交付即借用之事實，益顯彰明，職是，
    既為借車，再衡之汽車率已懸掛車牌之常態，因之，牌係隨車而來之情，自堪認
    定，從而猶未能指被告有偽造車牌之舉，再者，借車之際，出借者未必明示車牌
    係偽，抑且，單由扣案車牌之外觀，亦難一望即知係偽，是以亦無以認被告係詳
    悉內情而有故意行使偽造車牌之情事。綜上，公訴人所引之證據不足以使本院達
    於確信不疑之程度，自屬不能證明被告有如公訴人所指之犯行，依首揭法條說明
    ，即應為無罪之諭知。至被告取得該輛自小客車是否另涉有收受贓物罪嫌，因未
    據起訴，本院無從逕予審理，宜請檢察官另行依法辦理，附此敘明。
四、本件檢察官係聲請簡易判決處刑，惟經本院認有刑事訴訟法第四百五十一條之一
    第四項但書之情形，爰依同法第四百五十二條規定，改依通常程序審理，末此敘
    明。
據上論斷，應依刑事訴訟法第四百五十二條、第三百零一條第一項，判決如主文。
本案經檢察官陳美華到庭執行職務。
中      華      民      國    九十二    年      八      月    二十二    日
                              臺灣桃園地方法院刑事第三庭
                                  法  官  蔡榮澤
右正本證明與原本無異。
如不服本判決，應於判決送達後十日內向本院提出上訴狀( 應附繕本 )。
      書記官  何慧娟
中      華      民      國    九十二    年      八      月    二十五    日


司法院資訊處製作；財團法人民間司法改革基金會備份。
